【裁判字號】    95,訴,957
【裁判日期】    950529
【裁判案由】    毒品危害防制條例
【裁判全文】
臺灣板橋地方法院刑事判決               95年度訴字第957號
公  訴  人  臺灣板橋地方法院檢察署檢察官
被      告  甲○○
上列被告因違反毒品危害防制條例案件，經檢察官提起公訴（九
十五年度毒偵字第五七四號），以及移送併案審理（臺灣板橋地
方法院檢察署九十五年度毒偵字第一九一八號），被告於本院準
備程序中就被訴事實為有罪之陳述，經告知被告簡式審判程序之
旨，並聽取當事人之意見後，合議庭裁定由受命法官獨任進行簡
式審判程序，判決如下：
    主    文
甲○○連續施用第一級毒品，累犯，處有期徒刑壹年拾月。扣案
之第一級毒品海洛因壹包（餘驗淨重零點零壹公克）沒收銷燬之
；扣案包裝上揭毒品之外包裝袋壹個以及注射針筒肆支、殘渣袋
貳只均沒收之。
    犯罪事實
一、甲○○前於民國八十七年間因施用毒品案件，經依本院八十
    七年度毒聲字第十七號裁定送觀察、勒戒後，認無繼續施用
    毒品之傾向，於八十七年六月十七日釋放出所，並由臺灣板
    橋地方法院檢察署檢察官以八十七年度偵字第一０八０九號
    為不起訴處分確定。復於同年間再施用毒品，經依本院八十
    七年度毒聲字第一二八一號裁定送觀察、勒戒後，認有繼續
    施用毒品之傾向，除經本院以八十七年度毒聲字第一七四二
    號裁定令入戒治處所施以強制戒治，嗣因執行強制戒治成效
    及格，無繼續戒治之必要，本院以八十八年度毒聲字第七五
    ０號裁定停止戒治，所餘期間付保護管束，於八十八年三月
    五日釋放出所，惟其於保護管束期間內再施用毒品而違反保
    護管束應遵守事項情節重大，經本院以八十八年度毒聲字第
    四六００號裁定撤銷保護管束，再令入戒治處所施以強制戒
    治，於八十九年二月十八日戒治期滿釋放出所外，並經本院
    以八十九年度訴字第八一九號判處有期徒刑一年六月確定。
    又於九十年間因竊盜案件，經臺灣高等法院以九十年度上易
    字第七七六號判處有期徒刑四月確定。另於同年間因施用第
    一級毒品案件，除經本院以九十年度毒聲字第一五一二號裁
    定令入戒治處所施以強制戒治，嗣因執行強制戒治成效及格
    ，無繼續戒治之必要，本院以九十一年度毒聲字第六六七號
    裁定停止戒治，所餘期間付保護管束，於九十一年三月十九
    日釋放出所，該停止戒治付保護管束期間至九十一年四月十
    二日期滿外，並經本院以九十年度訴字第八九八號判處有期
    徒刑七月確定；此與前開竊盜案件所科刑罰合併經本院以九
    十一年度聲字第一０五八號裁定應執行有期徒刑十月確定後
    ，接續於首揭因施用毒品案件所科刑罰後執行，於九十二年
    六月十二日縮短刑期假釋出監。詎其於假釋期間內即九十二
    年間再犯施用第一級毒品罪，除前開假釋經撤銷，再入監執
    行殘刑六月五日外，並經本院以九十二年度訴字第二五０九
    號判處有期徒刑一年六月，甲○○不服而提起上訴，迭經臺
    灣高等法院以九十三年度上訴字第六九八號、最高法院以九
    十三年度臺上字第三一六三號均判決上訴駁回而告確定，乃
    接續於上揭殘刑後執行，於九十四年十一月三十日縮短刑期
    執行完畢（於本案構成累犯）。
二、詎甲○○猶不思戒絕毒癮，復基於施用第一級毒品海洛因之
    概括犯意，自九十四年十二月下旬某日起至九十五年二月二
    十六日某時許止，在其位於臺北縣板橋市○○街一二四號三
    樓住處內，連續多次以將第一級毒品海洛因溶解後用針筒注
    射之方式施用第一級毒品海洛因，平均每日施用一次。嗣(一)
    於九十五年一月六日上午十時四十分許，為警在臺北縣板橋
    市○○路○段二二五巷口查獲，並扣得其所有預備供施用之
    第一級毒品海洛因一包（驗餘淨重０．０一公克）；(二)於同
    年二月二十七日下午二時二十分許，為警在上址住處內查獲
    ，並扣得其所有供施用第一級毒品海洛因使用之注射針筒四
    支、殘渣袋二只，而得悉上情。
三、案經臺北巿政府警察局萬華分局報請臺灣板橋地方法院檢察
    署檢察官偵查起訴，以及移送併案審理，甲○○於本院準備
    程序中就被訴事實為有罪之陳述，經告知甲○○簡式審判程
    序之旨，並聽取當事人之意見後，合議庭裁定由受命法官獨
    任進行簡式審判程序。
    理    由
一、訊據被告甲○○對於在前述時間及地點多次施用第一級毒品
    海洛因之犯罪事實均自白不諱（見本院九十五年五月十六日
    簡式審判筆錄）；而其於九十五年一月六日上午十一時許及
    同年二月二十七日下午四時三十分許，分別經警採集其尿液
    送驗結果，確均呈鴉片類陽性反應，此有臺北市政府警察局
    偵辦毒品案件尿液檢體委驗單影本、臺北縣政府警察局海山
    分局毒品危害防制條例被移送者姓名暨代碼對照表各一紙以
    及臺灣檢驗科技股份有限公司濫用藥物尿液檢驗報告二紙附
    卷可稽（見臺灣板橋地方法院檢察署九十五年度毒偵字第五
    七四號偵查卷第四十五頁及第四十六頁、同署九十五年度毒
    偵字第一九一八號偵查卷第四十四頁及第四十五頁）。又被
    告於前述時間、地點為警查扣之白色粉末一包，經鑑驗結果
    ，檢出含有第一級毒品海洛因成分（驗餘淨重０．０一公克
    ），此有法務部調查局九十五年三月二日調科壹字第０六０
    ０一一二０三號鑑定通知書一件存卷足憑（見臺灣板橋地方
    法院檢察署九十五年度毒偵字第五七四號偵查卷第六十一頁
    ），所含毒品成份與被告尿液中檢出毒品反應相符。另有被
    告所有供施用第一級毒品海洛因所用之注射針筒四支及殘渣
    袋二只扣案可資佐證，足認被告自白與事實相符。此外，被
    告前於八十七年間因施用毒品案件，經依本院八十七年度毒
    聲字第十七號裁定送觀察、勒戒後，認無繼續施用毒品之傾
    向，於八十七年六月十七日釋放出所；復於同年間再施用毒
    品，經依本院八十七年度毒聲字第一二八一號裁定送觀察、
    勒戒後，認有繼續施用毒品之傾向，經本院以八十七年度毒
    聲字第一七四二號裁定令入戒治處所施以強制戒治，嗣因執
    行強制戒治成效及格，無繼續戒治之必要，本院以八十八年
    度毒聲字第七五０號裁定停止戒治，所餘期間付保護管束，
    於八十八年三月五日釋放出所，惟其於保護管束期間內再施
    用毒品而違反保護管束應遵守事項情節重大，經本院以八十
    八年度毒聲字第四六００號裁定撤銷保護管束，再令入戒治
    處所施以強制戒治，於八十九年二月十八日戒治期滿釋放出
    所；又於九十年間因施用第一級毒品案件，經本院以九十年
    度毒聲字第一五一二號裁定令入戒治處所施以強制戒治，嗣
    因執行強制戒治成效及格，無繼續戒治之必要，本院以九十
    一年度毒聲字第六六七號裁定停止戒治，所餘期間付保護管
    束，於九十一年三月十九日釋放出所，該停止戒治付保護管
    束期間至九十一年四月十二日期滿等事實，併有本院九十二
    年度訴字第二五０九號刑事判決及臺灣高等法院九十三年度
    上訴字第六九八號刑事判決各一件（見臺灣板橋地方法院檢
    察署九十五年度毒偵字第五七四號偵查卷第五十頁至第五十
    三頁）以及臺灣高等法院被告前案紀錄表一份（附於本院卷
    宗）存卷可按。綜上，本案事證明確，被告於強制戒治執行
    完畢釋放出所後，五年以內再犯本案施用第一級毒品犯行堪
    以認定，應予依法論罪科刑。
二、核被告所為，係犯毒品危害防制條例第十條第一項之施用第
    一級毒品罪。被告施用第一級毒品海洛因前、後非法持有第
    一級毒品海洛因之低度行為，應為其施用該毒品之高度行為
    所吸收，均不另論罪。被告先後多次施用第一級毒品海洛因
    之行為，時間緊接，方法相同，所犯係犯罪構成要件相同之
    罪名，顯係基於概括犯意而為，為連續犯，應依刑法第五十
    六條規定論以一罪並加重其刑。至原公訴意旨雖未敘及被告
    自九十五年一月六日晚間八時二十分許（即如犯罪事實欄二
    (一)所示時間及地點為警查獲並移送臺灣板橋地方法院檢察署
    經檢察官訊問完畢釋放之時間點）起至同年二月二十六日某
    許止，另有多次施用第一級毒品海洛因犯行，惟此部分與公
    訴人提起公訴之犯罪事實既有連續犯之裁判上一罪關係，應
    為起訴效力所及，且經檢察官移送併案審理（臺灣板橋地方
    法院檢察署九十五年度毒偵字第一九一八號），本院自應併
    予審究。又被告前於八十七年間因施用毒品案件，經本院以
    八十九年度訴字第八一九號判處有期徒刑一年六月確定；又
    於九十年間因竊盜案件，經臺灣高等法院以九十年度上易字
    第七七六號判處有期徒刑四月確定；復於同年間因施用第一
    級毒品案件，經本院以九十年度訴字第八九八號判處有期徒
    刑七月確定；此與前開竊盜案件所科刑罰合併經本院以九十
    一年度聲字第一０五八號裁定應執行有期徒刑十月確定後，
    接續於首揭因施用毒品案件所科刑罰後執行，於九十二年六
    月十二日縮短刑期假釋出監。詎其於假釋期間內即九十二年
    間再犯施用第一級毒品罪，除前開假釋經撤銷，復入監執行
    殘刑六月五日外，並經本院以九十二年度訴字第二五０九號
    判處有期徒刑一年六月，被告不服而提起上訴，迭經臺灣高
    等法院以九十三年度上訴字第六九八號、最高法院以九十三
    年度臺上字第三一六三號均判決上訴駁回而告確定，乃接續
    於上揭殘刑後執行，於九十四年十一月三十日縮短刑期執行
    完畢，有臺灣高等法院被告前案紀錄表一件在卷足憑，其於
    五年以內再犯本案有期徒刑以上之罪，為累犯，應依刑法第
    四十七條規定加重其刑，並依同法第七十條規定遞加之。爰
    審酌被告前已因施用毒品，獲得不起訴處分之寬典，復入監
    執行徒刑完畢，竟仍不能戒除毒癮，再次漠視法令禁制而犯
    本罪，惟其施用毒品所生危害，實以自戕身心健康為主，對
    於他人生命、身體、財產等法益，尚無明顯而重大之實害，
    暨其施用毒品之次數、犯罪後坦承犯行之態度等一切情狀，
    量處如主文所示之刑，以示懲儆。
三、又扣案之第一級毒品海洛因一包（驗餘淨重０．０一公克）
    ，為查獲之第一級毒品，不問屬於犯人與否，應依毒品危害
    防制條例第十八條第一項前段規定沒收銷燬之。而扣案包裝
    上揭毒品之外包裝袋一個，係用以包裹毒品，具防止裸露、
    逸出及潮濕之功用，便於攜帶施用，係預備供被告施用第一
    級毒品所用之物，且經被告自承確屬其所有（見本院九十五
    年五月十六日簡式審判筆錄），應依刑法第三十八條第一項
    第二款規定併予宣告沒收之。又扣案之注射針筒四支及殘渣
    袋二只，均係被告所有供施用第一級毒品海洛因所用之物，
    亦據其陳明在卷（見同上簡式審判筆錄），均應依刑法第三
    十八條第一項第二款規定宣告沒收之。
據上論斷，應依刑事訴訟法第二百七十三條第一第一項、第二百
九十九條第一項前段，毒品危害防制條例第十條第一項、第十八
條第一項前段，刑法第十一條前段、第五十六條、第四十七條、
第三十八條第一項第二款，判決如主文。
本案經檢察官陳鴻濤到庭執行職務。
中    華    民    國    95    年    5     月    29    日
                    刑事第七庭  法  官  王  瑜  玲
上列正本證明與原本無異。
如不服本判決，應於判決送達後10日內向本院提出上訴狀（應附
繕本），上訴於臺灣高等法院。
中    華    民    國    95    年    6     月    1     日
                                書記官  黃  頌  棻
附錄本案論罪科刑法條全文：
毒品危害防制條例第十條
施用第一級毒品者，處六月以上五年以下有期徒刑。
施用第二級毒品者，處三年以下有期徒刑。


司法院資訊處製作；財團法人民間司法改革基金會備份。
